【裁判字號】    89,易,4147
【裁判日期】    891027
【裁判案由】    賭博
【裁判全文】
臺灣高雄地方法院刑事判決                        八十九年度易字第四一四七號
    公  訴  人  臺灣高雄地方法院檢察署檢察官
    被      告  乙○○
    被      告  Ａ○○
    被      告  癸○○○
    被      告  丁○○○
    被      告  天○○
    被      告  Ｉ○○
    被      告  辛○○
    被      告  宙○○
    被      告  Ｊ○○
    被      告  Ｅ○
    被      告  庚○○
    被      告  未○○
    被      告  Ｄ○○○
    被      告  Ｃ○○
    被      告  地○○
    被      告  林子○○
    被      告  壬  ○
右列被告因賭博案件，經檢察官聲請簡易判決處刑（八十八年度偵字第二四九五０號
）及移送併辦（八十九年度偵字第一一九九六號），本院高雄簡易庭認不宜依簡易判
決處刑，移送本院刑事庭，本院判決如左：
    主  文
乙○○、丁○○○、天○○、Ｉ○○、辛○○、宙○○、Ｊ○○、Ｅ○、庚○○、未
○○、Ｄ○○○、Ｃ○○、地○○、林子○○、壬○在公眾得出入之場所賭博財物，
各處罰金貳仟元，如易服勞役，均以參佰元折算壹日。
扣案之天九牌壹付、賭資新台幣壹萬伍千伍百元、支票貳張，均沒收。
Ａ○○、癸○○○均無罪。
    事  實
一、乙○○、丁○○○、天○○、Ｉ○○、辛○○、宙○○、Ｊ○○、Ｅ○、庚○○
    、未○○、Ｄ○○○、Ｃ○○、地○○、林子○○（起訴書誤載為子○○）、壬○分別於民國八十八年九月四日晚上十一時三十分許起，陸續至洪燦輝、黃重元
    （已另案審結）二人共同在高雄市○鎮區○○街一一三號三樓所經營之賭場之公
    眾得出入之場所，以天九牌為賭具，由不特定之賭客輪流作莊，其他之人在旁下
    注，比大小論輸贏之方式賭博財物，每次押注新台幣（下同）一百元至數千元不
    等，並以莊家每贏得一萬元，即由洪燦輝、黃重元二人抽頭三百元以營利。嗣於
    翌（五）日凌晨二時許（公訴人誤載為同年月十九日二時），與其他賭客丙○、
    Ｂ○○、戊○○、玄○○、午○○、Ｈ○○、黃○○、亥○○、丑○○、Ｆ○○
    、寅○○、Ｌ○○、Ｋ○○、辰○○、甲○○、戌○○、巳○○、申○○、宇○○、Ｍ○○、酉○○、Ｇ○○、己○○○、卯○○等人（另行審結）在該處賭博
    時，為警當場查獲，並扣得當場賭博之器具天九牌一付、賭檯上之賭資一萬五千
    五百元、支票二張及洪燦輝所有之帳單三張、撲克牌二十付、牌九三十支、麻將
    一付、四色牌五付、骰子二十盒、號碼牌一箱、抽頭金二千一百元。
二、案經臺灣高雄地方法院檢察署檢察官自動檢舉偵查起訴。
    理  由
壹、有罪部分：
  一、右揭犯罪事實，業據被告乙○○、丁○○○、天○○、Ｉ○○、辛○○、宙○○、Ｊ○○、Ｅ○、庚○○、未○○、Ｄ○○○、Ｃ○○、地○○、林子○○
      、壬○分別於警訊及偵審中坦承不諱，核與經營賭場聚賭營利之另案被告洪燦
      輝、黃重元於警訊及本院八十九年易字第二四一三號案件審理中供述一致，有
      該案刑事判決影本一件附卷可稽，復有扣案之賭博器具天九牌一付及賭檯上之
      賭資一萬五千五百元、支票二張在卷足資佐證，被告等十五人之自白核與事實
      相符，事證明確，犯行均堪認定，應予依法論科。
  二、核被告乙○○等十五人所為，均係犯刑法第二百六十六條第一項前段之賭博罪
      。爰審酌被告等十五人用以賭博之金額不多，且犯罪後均坦承犯行，態度尚佳
      等一切情狀，各量處如主文所示之刑，並均諭知易服勞役之折算標準，以資懲
      儆。扣案之天九牌一付、賭資一萬五千五百元及支票二張分別為當場賭博之器
      具及在賭檯上之財物，業據被告等十五人供述在卷，應依刑法第二百六十六條
      第二項之規定宣告沒收之。至扣案之帳單三張、撲克牌二十付、牌九三十支、
      麻將一付、四色牌五付、骰子二十盒、號碼牌一箱及抽頭金二千一百元，均屬
      另案被告洪燦輝所有，或為其犯罪所得之物，或與本件賭博之方式無關連性，
      自不在本案宣告沒收之列，附此敘明。
貳、無罪部分：
  一、公訴意旨略以：被告Ａ○○、癸○○○於八十八年九月五日凌晨某時許，在高
      雄市○鎮區○○街一一三號三樓之公眾得出入之場所，與其他賭客乙○○、丁○○○、天○○、Ｉ○○、辛○○、宙○○、Ｊ○○、Ｅ○、庚○○、未○○
      、Ｄ○○○、Ｃ○○、地○○、林子○○、壬○、丙○、Ｂ○○、戊○○、玄
      ○○、午○○、Ｈ○○、黃○○、亥○○、丑○○、Ｆ○○、寅○○、Ｌ○○
      、Ｋ○○、辰○○、甲○○、戌○○、巳○○、申○○、宇○○、Ｍ○○、酉
      ○○、Ｇ○○、己○○○、卯○○等人以天九牌為賭具，輪流做莊，每次押注
      一百元至數千元不等之方式賭博財物。因認被告Ａ○○、癸○○○亦涉有刑法
      第二百六十六條第一項前段之賭博罪嫌等語。
  二、按犯罪事實應依證據認定之，無證據不得推定其犯罪事實，刑事訴訟法第一百
      五十四條定有明文。又認定不利於被告之事實，須依積極證據，苟積極證據不
      足為不利於被告事實之認定時，即應為有利於被告之認定，更不必有何有利之
      證據。另刑事訴訟法上所謂認定犯罪事實之證據，係指足以認定被告確有犯罪
      行為之積極證據而言，該項證據自須適合於被告犯罪事實之認定，始得採為斷
      罪資料（最高法院三十年上字第八一六號判例、最高法院二十九年上字第三一
      ０五號判例參照）。本件公訴人認被告Ａ○○、癸○○○涉有上開罪嫌，無非
      以渠二人均同時在現場與其餘賭客為警方查獲，現場並扣得賭具、賭資為其論
      據。惟訊據被告Ａ○○、癸○○○均堅決否認有何刑法第二百六十六條第一項
      前段賭博犯行，被告Ａ○○辯稱：我正要賭，但還沒有開始賭就被警查獲等語
      ；被告癸○○○則辯稱：是未○○要去賭博，叫我載她去，我只有在旁邊看而
      已云云。經查：被告Ａ○○、癸○○○自警訊至本院審理中之供述始終一致，
      而被告癸○○○當天確係搭載未○○前往上開地點賭博，其僅在旁觀看一節，
      業經共同被告未○○於本院審理時供陳屬實，並任何無積極証據，證明渠等有
      參與賭博之犯行，復參以案發現場為一公眾得出入之場所，多人群聚賭博，聲
      音嘈雜，難免有人僅在旁觀看，尚難僅憑在場之結果，遽推論渠等亦有參與賭
      博犯行，此外，本院復查無其他積極證據足認被告Ａ○○、癸○○○有公訴人
      所指賭博之犯行，渠等犯罪即屬不能證明，爰均為無罪之諭知。
、移送併辦意旨另以：被告辛○○與洪燦輝共同意圖營利，於八十九年五月二十六
    日凌晨零時許，由洪燦輝提供高雄市前金區○○○路一二八號十樓之三租住處，
    作為賭博場所，並以每日一千元之代價僱用被告辛○○把風，聚集不特定人賭博
    ，以天九牌為賭具，供不特定之賭客輪流擔任莊家與其他賭客賭博財物，並以莊
    家每贏得一萬元，即由洪燦輝抽頭一百元之方式抽頭營利。嗣於同日凌晨三時許
    ，適有賭客謝振良、尤桂杏、玄○○、王美珍、Ｊ○○、謝青華、許瑞生、許金
    蘭、黃桂娥、張炳霖、宋瑞馨、陳淑妙、鄭秀雲、薛秀英、車明山、林素珍、許
    朝卿、蔡李桂香、王玉秀等人在該處賭博時，為警當場查獲，因認被告辛○○與
    洪燦輝共同涉犯刑法第二百六十八條之意圖營利供給賭博場所罪及聚眾賭博罪嫌
    而移送併辦，惟與本件被告辛○○論罪科刑之刑法第二百六十六條第一項前段之
    賭博罪之行為態樣迥異，罪名互殊，顯無連續犯之裁判上一罪關係，本院無從併
    予審理，應退回檢察官另為妥適之處理，附此敘明。
肆、被告丙○、Ｂ○○、戊○○、玄○○、午○○、Ｈ○○、黃○○、亥○○、丑○○、Ｆ○○、寅○○、Ｌ○○、Ｋ○○、辰○○、甲○○、戌○○、巳○○、申
    ○○、宇○○、Ｍ○○、酉○○、Ｇ○○、己○○○、卯○○等人部分，俟到案
    後另行審結。
據上論斷，應依刑事訴訟法第四百五十二條、第二百九十九條第一項前段、第三百零
一條第一項，刑法第二百六十六條第一項前段、第二項、第四十二條第二項，罰金罰
鍰提高標準條例第一條前段、第二條，判決如主文。
本案經檢察官陳宗吟到庭執行職務。
中      華      民      國    八十九    年      十      月    二十七    日
                                  臺灣高雄地方法院刑事第七庭
                                      法  官    裕  斗
右正本證明與原本無異。
如不服本判決，應於判決送達後十日內，向本院提出上訴狀。
                                      書記官  龔      能
中      華      民      國    八十九    年      十      月    二十七    日
附錄本案論罪科刑本條全文：
刑法第二百六十六條：
在公共場所或公眾得出入之場所賭博財物者，處一千元以下罰金，但以供人暫時娛
樂之物為賭博者，不在此限。
當場賭博之器具與在賭檯或兌換籌碼處之財物，不問屬於犯人與否，沒收之。


司法院資訊處製作；財團法人民間司法改革基金會備份。
